【裁判字號】    92,親,59
【裁判日期】    921128
【裁判案由】    否認子女
【裁判全文】
臺灣臺中地方法院民事判決                          九十二年度親字第五九號
    原      告  乙○○
    被      告  甲○○
    兼法定代理人丙○○
                        （現在押台灣台中監獄）
右當事人間否認子女事件，本院於民國九十二年十一月二十四日言詞辯論終結，判決
如左：
    主      文
確認被告甲○○（女、民國九十二年五月七日生）非原告自被告丙○○受胎之婚生女
。
訴訟費用由被告負擔。
    事      實
甲、原告方面：
    一、聲明：如主文所示。
    二、陳述：原告與被告丙○○於民國八十四年六月二十六日結婚，嗣因被告丙○
        ○犯不名譽之罪，經原告訴請鈞院以九十一年度婚字第一四二一號民事判決
        准兩造離婚，於九十二年二月十三日確定在案，惟原告於九十二年五月七日
        產下一女即被告甲○○，受胎係在婚姻關係存續中，而推定為被告丙○○之
        婚生女，但原告自九十年間即返回娘家長住，自此未與被告丙○○同房，被
        告丙○○於九十一年間復因違反毒品危害防制條例案件，經鈞院裁定送強制
        戒治，現仍在監，是被告甲○○非原告自被告丙○○受胎所生，惟被告甲○
        ○依法推定為被告丙○○之婚生女，為此依法訴請判決如聲明。
    三、證據：提出戶籍謄本二份、出生証明書乙份、民事判決暨確定證明書影本各
        一件、血緣鑑定書一件為証。
乙、被告方面：
    一、聲明：求為判決駁回原告之訴。
    二、陳述：原告訴請判決離婚時，應已懷有身孕，被告甲○○確非自伊受胎所生
        。
    理      由
一、本件原告主張其與被告丙○○於八十四年六月二十六日結婚，嗣於九十一年間因
    被告丙○○犯不名譽之罪，經訴請鈞院以九十一年度婚字第一四二一號民事判決
    准兩造離婚，於九十二年二月十三日確定在案，惟原告於九十二年五月七日產下
    一女即被告甲○○，受胎係在婚姻關係存續中，而推定為被告丙○○之婚生女，
    但原告自九十年間即返回娘家長住，自此未與被告丙○○同房，被告丙○○於九
    十一年間復因違反毒品危害防制條例案件，經鈞院裁定送強制戒治，現仍在監，
    是被告甲○○非原告自被告丙○○受胎所生等語，被告則以前詞置辯。經查，原
    告主張上情，業據提出戶籍籍本、出生証明書乙份、民事判決暨確定證明書影本
    各一件、血緣鑑定書一件附卷為憑。而被告丙○○自九十一年間即入監迄今等情
    不爭執，亦有刑案資料查註紀錄表附卷（附本院九十一年度婚字第一四二一號民
    事離婚事件案卷）可稽，另被告甲○○與訴外人詹國雄經博微生物科技股份有限
    公司鑑定結果，渠存在血緣關係之機率為99.9999%，有親子鑑定書面資料乙件附
    卷可稽，是原告主張被告甲○○非原告自被告丙○○受胎所生，應堪採信。
二、按妻之受胎，係在婚姻關係存續中者，推定其所生子女為婚生子女。前項推定，
    如夫妻之一方能證明妻非自夫受胎者，得提起否認之訴。但應於知悉子女出生之
    日起，一年內為之。民法第一千零六十三條第一項、第二項分別定有明文。經查
    ，被告甲○○非原告自被告丙○○受胎已如前述，故原告在知悉子女出生之日即
    九十二年五月七日起一年內，提起本件否認子女訴訟，依前揭法律規定，為有理
    由，應予准許。
三、據上論結，本件原告之訴為有理由，依民事訴訟法第第七十八條、第八十五條第
    一項前段，判決如主文。
中      華      民      國    九十二    年      十一    月    二十八    日
                              臺灣臺中地方法院家事法庭
~B法      官  張惠立
右為正本係照原本作成。
如對本判決上訴須於判決送達後廿日內向本院提出上訴狀。
中      華      民      國    九十二  年      十二      月      二      日
~B法院書記官  黃英寬


司法院資訊處製作；財團法人民間司法改革基金會備份。
